# 长期待摊的装修费用原值，是否包括装修期间的租金？

提问人：coolfish 时间：2016-03-28 17:54:45
如题，假设一家网吧公司，打算新设立一家公司， 2015 年 2 月初选址成功并和租赁方签订租赁协议，共五年，年租金 360 万元，按季支付，平均每季 90 万元。原订装修期间三个月，实际用了五个月，即 7 月初开始营业，支付的装修工程款累计 500 万元。问：装修期间对应的五个月租金共计 150 万元，是否要和装修工程款 500 万元，合计做为长期待摊费用的原值从 7 月份开始分期摊销？ 或者，装修期间的租金费用直接计入管理费用？

回答人：chenyiwei
参考《瑞华研究 2010 ～ 2014 汇编》之“问题1-1-6（经营租赁的相关成本是否应当计入房屋建筑物的建造成本中）”，此类装修期间的租金可以选择计入长期待摊费用成本，也可以直接费用化处理。